
\vspace{1.8em}
\begin{minipage}{\textwidth}
\stepcounter{mallinumber}
\textbf{Tüüpsõnamall \arabic{mallinumber}\,\vadja{komit̕et}}\\

\begin{sideways}
\begin{tabular}{l l}
muutvormimall & tunnused \\
\hline
\underline{komit̕et} & \textsc{ sg nom } \\
\underline{komit̕et}\,+\,i & \textsc{ sg gen } \\
\underline{komit̕et}\,+\,tiä & \textsc{ sg par } \\
\underline{komit̕et}\,+\,ti & \textsc{ sg ill } \\
\underline{komit̕et}\,+\,iz & \textsc{ sg ine } \\
\underline{komit̕et}\,+\,iss & \textsc{ sg ela } \\
\underline{komit̕et}\,+\,ille & \textsc{ sg all } \\
\underline{komit̕et}\,+\,ill & \textsc{ sg ade } \\
\underline{komit̕et}\,+\,ilt & \textsc{ sg abl } \\
\underline{komit̕et}\,+\,issi & \textsc{ sg tra } \\
\underline{komit̕et}\,+\,issaa & \textsc{ sg ter } \\
\underline{komit̕et}\,+\,ika & \textsc{ sg com } \\
\underline{komit̕et}\,+\,id & \textsc{ pl nom } \\
\underline{komit̕et}\,+\,tije & \textsc{ pl gen } \\
\underline{komit̕et}\,+\,tiit & \textsc{ pl par } \\
\underline{komit̕et}\,+\,tiise & \textsc{ pl ill } \\
\underline{komit̕et}\,+\,tiiz & \textsc{ pl ine } \\
\underline{komit̕et}\,+\,tiiss & \textsc{ pl ela } \\
\underline{komit̕et}\,+\,tiille & \textsc{ pl all } \\
\underline{komit̕et}\,+\,tiill & \textsc{ pl ade } \\
\underline{komit̕et}\,+\,tiilt & \textsc{ pl abl } \\
\underline{komit̕et}\,+\,tiissi & \textsc{ pl tra } \\
\underline{komit̕et}\,+\,tiissaa & \textsc{ pl ter } \\
\underline{komit̕et}\,+\,tijka & \textsc{ pl com } \\
\end{tabular}
\end{sideways}
\captionof{table}{Tüüpsõna \arabic{mallinumber}\,\textit{komit̕et} ekstraheeritud muutvormimallid.}
\label{tab:tüüpsõnamall-komit̕et}

\end{minipage}

 
\vspace{1em}
\noindent Tüüpsõna ei hõlma teisi lekseeme vormi\-sõnastikus.
